【裁判字號】    95,易,8
【裁判日期】    950428
【裁判案由】    竊盜
【裁判全文】
臺灣雲林地方法院刑事判決                 95年度易字第8號
公  訴  人  臺灣雲林地方法院檢察署檢察官
被      告  甲○○○
上列被告因竊盜案件，經檢察官提起公訴（94年度偵字第4679號）
，本院判決如下：
    主  文
甲○○○連續竊盜，處有期徒刑肆月，如易科罰金，以佰元折
算壹日。
    事  實
壹、甲○○○基於意圖為自己不法所有之概括犯意，自民國94年
    年9月9日至同年月12日間，於每日上午9時40分許，前往雲
    林縣斗六市○○路185號四季百貨店，先在店內拿取購物用
    籃子後，假裝購物而將店門口攤位上未貼防盜標籤之大衛杜
    夫牌香菸2條（每條10包），放置於購物籃中，再進入店裡
    ，伺機將該等香菸藏置於衣服內，未經結帳即夾帶離開，以
    此方式連續竊取該店職員乙○○所負責照管之大衛杜夫牌香
    菸，前後四日共計行竊8 條（每條10包）（總價約新台幣四
    千四百元）得手。
貳、案經乙○○訴由台灣雲林地方法院檢察署檢察官偵查起訴。
      理由
壹、程序事項：
ㄧ、被告甲○○○爭執證人乙○○、丙○○之警訊筆錄之證據能
    力，按證人乙○○、丙○○之警訊筆錄係屬被告以外之人審
    判外之陳述，不具證據能力，且檢察官亦當庭表明捨棄。
二、被告甲○○○爭執證人丙○○於檢察官偵訊筆錄之證據能力
    ，惟此部分證據，係屬被告以外之人於偵查中，向檢察官所
    為之陳述，復經當庭具結並無顯不可信之情況，依刑事訴訟
    法第159 條之1 第2 項規定，得作為證據使用。
三、除前所述有爭執部分之證據外，被告甲○○○對於檢察官所
    提出之其他證據，皆同意作為證據使用。
貳、實體事項：
ㄧ、訊據被告對於上開竊盜犯行矢口否認，辯稱：「籃子是別人
    的客人拿的，我只是幫忙拿回去放，我確實有拿香煙放入籃
    子，但我沒有拿出去，我另外放在其他的攤位上。我籃子裡
    面放東西，店員才不會說我只是來閒逛，不買東西。我沒有
    偷四季百貨的香煙，也沒有拿大衛杜夫香菸去向丙○○兜售
    。我與證人丙○○曾因買賣找零錢，發生糾紛，他的證詞才
    不實在」云云。經查：
（1）、據證人丙○○於檢察官偵查時結證稱：「94年9 月10日
       甲○○○有拿6 條 (1 條有10包)大 衛杜夫香煙到我那
       裡兜售，只有1 次，她來送便當的時候問我要不要買香
       煙，她說是她朋友送他先生7 條香煙，她先生抽不習慣
       ，要拿來賣我，我跟她說那你可以問看看那邊買的，拿
       去那邊換就可以了。剛開始我說好，之後她送完便當，
       把香煙拿來給我，我看到上面有四季百貨的標籤，我就
       跟她說你拿去四季百貨換就好了，我錢沒有給她，我故
       意叫她把香煙擺在我那裡，我再打電話去四季百貨問有
       沒有人1 次買6 條香煙，四季百貨的人說她們有掉香煙
       ，要我過去看錄影帶，有看到偷東西的動作畫面，但都
       是側面的，我認不出是被告。單純是因送便當才知道這
       個人（甲○○○），但不知道她名字，沒有糾紛。之後
       我叫甲○○○把香煙拿回去，我跟她說我沒有錢，甲○○○她自己過來拿，拿回去是12日中午。」。於本院審
       理中亦證稱：「甲○○○是送便當的，我都叫她店裡的
       便當。甲○○○有向我兜售過香菸，說是人家拿去送她
       先生，她先生吃不習慣，才要賣給我。那次她向我兜售
       大衛杜夫香菸，香菸數目應以我警訊時所說為準（即6
       條），她當時說香菸是人家送她先生，她先生拆1 條說
       口味不合。後來我沒有跟被告購買他所兜售的香菸，因
       為香菸上面有貼四季的標籤。但依常理推斷，若是送禮
       不可能還有標籤留在上面，我就先打電話問四季百貨。
       四季百貨說錄影帶有錄到偷香菸的人，叫我過去看錄影
       帶，我就問偷香菸的人是否女的，四季百貨說對，我就
       過去看錄影帶。後來我把香菸還給甲○○○。」明確。
（2）、另證人乙○○亦於偵查中證稱：「我是四季百貨的倉管
       ，當時店長去生產，電話是我接的。店裡的事是副店長
       陳明泰在負責。發現失竊8 條香菸的時間是12日丙○○
       先生打電話來，我們看錄影帶，看到甲○○○每天都有
       來，進來的時候都有拿煙放在籃子的動作，出來的時候
       有看到她把籃子放回來的動作，但是沒有看到香煙放回
       的動作，籃子是空的。其他攤位沒有發現香煙。原來放
       香煙的攤位有缺香煙，丙○○打電話來之後我們有看電
       腦的銷售紀錄，只有進貨沒有銷售紀錄。我確定她沒有
       買東西就離開，香煙沒有貼防盜標籤，所以進出都不會
       被偵測到，警報器就不會叫。」等語。
（3）、是根據上開2 位證人之證詞，可知本件係被告甲○○○
       向證人丙○○兜售香菸，經丙○○發覺有異，向四季百
       貨查詢，四季百貨店員乙○○除表明該店有失竊大衛杜
       夫牌香煙情形外，並邀請證人丙○○協助觀看前四日內
       該店監視之錄影帶，才發現該等香菸係遭被告所竊走。
       雖被告辯稱未向丙○○兜售標示有四季百貨標籤之大衛
       杜夫牌香菸，因與證人丙○○曾有糾紛，才遭誣陷云云
       ，惟若如此，則證人丙○○如何會有動機去向四季百貨
       查詢該店大衛杜夫之銷售狀況，又如何剛好四季百貨有
       失竊大衛杜夫牌香菸，足認被告此等辯解不足憑採。
（4）、另依被告之自白與卷附監視錄影帶翻拍照片8 幀所示，
       被告確實有於94年94年9 月9 日、10日、11日、12日連
       續四天，早上9 時40分前後前往四季百貨，每日並均有
       在店外之攤位上拿取大衛杜夫牌香菸放入購物籃中之行
       為。又該四季百貨於上開4 日，並無銷售大衛杜夫牌香
       菸之紀錄，亦有廠商銷售明細表足憑。而被告既不欲購
       買該等香菸，卻連續4 日前往該店，每次都將大衛杜夫
       牌香煙放入於購物籃內再進入店內，此等行為顯然違背
       ㄧ般正常交易經驗。又現今一般百貨賣場，顧客來往密
       集，店員會加以注意者僅係顧客有無結帳，並不會注意
       顧客有無購物，更不會因顧客購物籃中放置貨品與否給
       予顧客差別待遇，是被告所辯稱係為避免店員質疑其「
       只是來閒逛，不買東西」，才將香菸放入購物籃中之詞
       ，與事實不符。何況依證人乙○○證述，並未在其他物
       品欄位內，發現該等遭被告拿取之之大衛杜夫牌香煙，
       堪認被告所辯稱，有將該等在店外攤位所拿取之大衛杜
       夫牌香菸放回於店內其他物品欄位之詞，顯然不實。
（5）、綜上，被告確實有於上揭時、地在四季百貨店外，拿取
       上開失竊之香菸，而上開香菸在被告拿取後，即從四季
       百貨店內消失，且被告又曾向證人丙○○兜售標示有四
       季百貨標籤之香菸，是被告罪證明確，犯行堪予認定。
二、核被告所為，均係犯刑法第320 條第1 項之竊盜罪。其先後
    4 次竊盜犯行，時間緊接、手法相同，所犯係基本犯罪構成
    要件相同之罪，顯係基於概括犯意反覆為之，為連續犯，應
    依刑法第56條之規定論以1 罪，並加重其刑。爰審酌被告不
    思以己力獲取財富，竊盜次數為4 次，其所竊之物價值不高
    ，且否認犯行等一切情狀，量處如主文所示之刑，並諭知易
    科罰金之折算標準。
據上論斷，應依刑事訴訟法第299 條第1 項前段，刑法第320 條
第1 項、第56條、第41條第1 項前段、罰金罰鍰提高標準條例第
1條前段、第2 條，判決如主文。
本案經檢察官賴政安到庭執行職務
中    華    民    國    95    年    4     月    28    日
            刑事第六庭  審判長法  官  趙家光
                              法  官  蔡世芳
                              法  官  林俊良
以上正本證明與原本無異。
如不服本判決，應於判決送達後10日內，向本院提出上訴狀。（
須附繕本）
                              書記官  李雅怡
中    華    民    國    95    年    4     月    28    日
錄附本案論罪科刑條文：
中華民國刑法第320條第1項
 (普通竊盜罪、竊佔罪)
意圖為自己或第 3 人不法之所有，而竊取他人之動產者，為竊盜
罪，處五年以下有期徒刑、拘役或五百元以下罰金。


司法院資訊處製作；財團法人民間司法改革基金會備份。
